【裁判字號】    98,交抗,2332
【裁判日期】    981030
【裁判案由】    違反道路交通管理處罰條例
【裁判全文】
臺灣高等法院交通事件裁定            98年度交抗字第2332號
抗  告  人
即受處分人  甲○○
上列抗告人因違反道路交通管理處罰條例案件，不服臺灣臺北地
方法院，中華民國98年8月31日所為裁定（98年度交聲字第2519
號），提起抗告，本院裁定如下：
    主  文
抗告駁回。
    理  由
一、原裁定意旨略以：異議人即受處分人甲○○為於民國98年1
    月30日7時24分許，駕駛車牌號碼9A-5800號自用小客車，行
    經限速50公里路段之臺北市○○路325號前 (北安國中前往
    東)，為雷達測速儀測得該車以時速61公里之速度超速行駛
    ，經臺北市政府警察局大安分局交通分隊員警認定異議人有
    「限速50公里，經測時速61公里，超速11公里未滿20公里」
    之違規，依違反道路交通管理處罰條例第40條之規定逕行舉
    發，並裁處罰鍰新台幣（下同）1,600元，並記違規點數1點
    等情，此有臺北市政府警察局北市警交大字第A00000000號
    舉發違反道路交通管理事件通知單1張、採證照片影本1幀等
    在卷可證。又本件舉發所使用之雷達式測速照相器，係通過
    經濟部標準檢驗局檢驗合格，其所測到的速度採證值具有準
    確性，此有臺北市政府警察局中山分局98年4月3日北市警中
    分交字第09831139500號函在卷可參。原處分核無不合，異
    議人之異議為無理由，應予駁回等語。
二、抗告意旨略以：依交通法規超速10公里或以下，不罰，是否
    正確？本人駕駛超速設定不到10公里時速，而貴單位儀器測
    得11公里時速，兩相比較僅僅1公里/時速誤差。儀器誤差若
    有精準到1公里/時速以內，本人願接受超速違規之處罰。但
    若儀器無法證明上列的1公里/時速誤差內，本人當然難以信
    服云云。
三、按行車速度，依速限標誌或標線之規定，無速限標誌或標線
    者，行車時速不得超過50公里，道路交通安全規則第93條第
    1項第1款定有明文。次按汽車駕駛人，行車速度，超過規定
    之最高時速，或低於規定之最低時速，除有第43條第1項第2
    款情形外，處新臺幣1,200元以上2,400元以下罰鍰；汽車駕
    駛人有前開規定之情形者，並予記違規點數1點，道路交通
    管理處罰條例第40條、第63條第1項第1款亦分別定有明文。
    另按，汽車駕駛人行車速度超過規定之最高速限或低於規定
    之最低速限者，當場不能或不宜攔截製單舉發者，得以固定
    或非固定式科學儀器取得證據資料證明其行為違規，記明車
    輛牌照號碼、車型等可資辨明之資料，以汽車所有人為被通
    知人製單舉發，同條例第7條之2第1項第7款、第2項第9款、
    第4項，亦有明文。
四、經查：
（一）抗告人甲○○於上揭時間，駕駛車牌號碼9A-5800號自用
      小客車，行經限速50公里路段之臺北市○○路325號前 (
      北安國中前往東)，為雷達測速儀測得該車以時速61公里
      之速度超速行駛，經臺北市政府警察局大安分局交通分隊
      員警認定異議人有「限速50公里，經測時速61公里，超速
      11公里未滿20公里」之違規，依違反道路交通管理處罰條
      例第40條之規定逕行舉發，此有臺北市政府警察局北市警
      交大字第A00000000號舉發違反道路交通管理事件通知單1
      張、採證照片影本1幀在卷可證（見原審卷第6頁），並有
      有臺北市政府警察局中山分局98年4月3日北市警中分交字
      第09831139500號函在卷可按（見原審卷第11頁）。堪認
      抗告人確於上開時、地，有「限速50公里，經測時速61公
      里，超速11公里未滿20公里」之違規行為。
（二）至抗告人稱：依交通法規超速10公里或以下，不罰云云。
      惟按行為人有下列情形之一，而未嚴重危害交通安全、秩
      序或發生交通事故，且情節輕微，以不舉發為適當者，交
      通勤務警察或依法令執行交通稽查任務人員得對其施以勸
      導，免予舉發：十一、駕駛汽車行車速度超過規定之最高
      時速未逾十公里。違反道路交通管理事件統一裁罰基準及
      處理細則第12條第1項第11款定有明文。是以，汽車駕駛
      人之行車速度，超過規定之最高時速未逾10公里，仍屬違
      規行為而應予裁罰，惟僅就合乎上述未嚴重危害交通安全
      等要件，始賦予行政機關加以裁量是否施以勸導或逕行舉
      發。準此，抗告人上開辯稱其不罰云云，顯有誤會。況依
      該規定得施以勸導而免予舉發者，僅限於行車速度超過規
      定最高時速「未逾10公里」，且符合該條文規定之其他要
      件者，本件抗告人經測得行車速度超過規定最高時速達11
      公里，已無該條文規定之適用，原舉發機關依法逕予舉發
      ，並移送原處分機關裁罰，自無不合。
（三）另抗告人稱：本人駕駛超速設定不到10公里時速，而貴單
      位儀器測得11公里時速，兩相比較僅僅1公里/時速誤差，
      儀器誤差若有精準到1公里/時速以內，本人願接受超速違
      規之處罰云云。經查，觀諸採證照片顯示，清晰可見違規
      車輛確為車牌號碼9A-5800號自用小客車，照片上方並顯
      示違規日期（09.01.30）、時間（07：24：24）、器號
      60001號、限速50(SP-LIM050m/h)、當時速度61（SPEED06
      1km/h）、路段名稱及速限標準（明水路325號前往東限速
      50公里)等字樣，是可認抗告人有駕車行經該路段超速違
      規之事實。又本件舉發係使用雷達感應測速儀器，該儀器
      每年均由經濟部標準局檢驗合格，此有臺北市政府警察局
      中山分局98年4月3日北市警中分交字第09831139500號函
      在卷可稽（見原審卷第11頁），應認其所測到的速度採證
      值具有準確性。至抗告人雖不否認其當時車速已逾最高速
      限，然質疑其並非逾11公里，應在誤差範圍內云云。按該
      路段速限為50公里，縱抗告人車上之測速器顯示確為60公
      里以下，惟抗告人明知其行車速度已超過規定之最高速限
      ，竟持超速10公里為不罰之僥倖心理，而未依規定之50公
      里車速行駛，揆諸前開說明，仍屬違規行為。另員警使用
      之雷射感應測速儀器業經檢驗合格，已如前述，故該雷射
      感應測速儀器所測得之抗告人行車速度，當可信為真實，
      抗告人猶以前詞置辯，顯係卸責之詞，並不足採。
五、綜上所述，抗告人有於上揭違規行為，原審因認原處分機關
    依據道路交通管理處罰條例第40條、第63條第1項第1款及違
    反道路交通管理事件統一裁罰基準表之規定裁處罰鍰1,600
    元，並記違規點數1點，核無違誤，而駁回抗告人於原審之
    聲明異議，經核並無不合，抗告人猶執前詞指摘原裁定不當
    ，提起抗告，為無理由，應予駁回。
據上論斷，應依道路交通案件處理辦法第26條，刑事訴訟法第41
2條，裁定如主文。
中    華    民    國    98    年    10    月    30    日
                  刑事第六庭  審判長法  官  林堭儀
                                    法  官  張明松
                                    法  官  吳淑惠
以上正本證明與原本無異。
不得再抗告。
                                    書記官  陳雅加
中    華    民    國    98    年    11    月    2     日


司法院資訊處製作；財團法人民間司法改革基金會備份。
